臺灣高等法院刑事裁定　　　　　　　　　　　　　　　九十一年度抗字第四七二號
　　抗　告　人
　　即　自訴人　乙　○
　　被　　　告　甲○○
　　　　　　　　丙○○
　　　　　　　　丁○○
右抗告人因自訴被告殺人等案件，不服台灣台北地方法院九十年度自字第二三二號，
中華民國九十一年五月二十四日裁定，提起抗告，本院裁定如左：
    主  文
抗告駁回。
    理  由
一、本件抗告意旨詳如抗告狀所載（如附件）。
二、本件自訴暨追加自訴意旨略以：自訴人之妻洪森原本無需進行氣管手術，被告甲○○竟與被告丁○○、丙○○（二人另以判決不受理）三人共同基於重傷害及殺
    人之犯意，由丁○○診斷洪森之病情，而診斷錯誤，明知進行氣管手術會致人於
    死，竟於八十九年六月十二日對洪森進行氣管手術，嗣於九十一年二月十四日，
    丙○○即拔除維持洪森生命之呼吸器，以致於洪森於當日死亡，因認被告甲○○
    涉有殺人、重傷致死等罪嫌云云。
三、按法院或受命推事於自訴案件第一次審判期日前訊問及調查結果，如認為案件有
    刑事訴訟法第二百五十二條至第二百五十四條之情形者，得以裁定駁回其自訴，
    同法第三百二十六條第三項定有明文。
四、本件抗告人即自訴人認被告甲○○涉有殺人、重傷致死等罪嫌，無非以被告係博
    仁醫院之院長，醫學淺陋，任其手下妄作妄為，應負連帶責任，且被告丙○○之
    拔除洪森之呼吸器之行為，係依甲○○指示所為云云，而自訴人所提出之證據僅
    係聲請傳訊證人賴小姐到庭作證，以證明洪森之呼吸器係遭被告丙○○拔除之事
    實，惟觀之自訴人九十一年二月二十日刑事追加自訴狀之陳述，自訴人係與證人
    賴小姐在電話通話中，證人賴小姐告以其係聽人說是丙○○拆去洪森之呼吸器云
    云，顯見證人賴小姐並非親眼目睹事實發生經過，僅屬傳聞證據，況且，縱使丙○○拆除洪森之呼吸器部分屬實，亦無從以此證明係經被告甲○○指示所為，核
    無傳喚調查之必要，此外，復無其他積極證據足證被告有殺人及重傷致人於死之
    犯行，被告之犯罪嫌疑尚有不足。從而，原審以本件被告之罪嫌尚有不足，裁定
    駁回自訴，即核無不合。抗告人之抗告理由(三)均僅以其主觀臆測之詞片面指訴被
    告有與丁○○、丙○○共同殺人之犯行，並未提出確實證據以實其說，所為抗告
    ，為無理由，應予駁回。至抗告理由(二)所述抗告人於九十一年三月二十日已依法
    具狀聲請檢察官承受訴訟云云。惟按自訴人於辯論終結前，喪失行為能力或死亡
    者，得由第三百十九條第一項所列得為提起自訴之人，於一個月內聲請法院承受
    訴訟；如無承受訴訟之人或逾期不為承受者，法院應分別情形，逕行判決或通知
    檢察官擔當訴訟，刑事訴訟法第三百三十二條定有明文，然抗告人並無上開法條
    所舉情形，自不得聲請檢察官承受訴訟，附此敘明。
五、原審法院就自訴人自訴被告丙○○、丁○○詐欺、重傷害及共同殺人部分，業於
    九十一年五月二十一日另為諭知不受理之判決，該判決書業已於九十一年六月十
    四日送達於自訴人，有送達證書附於原審卷可參，而依自訴人所提起之本件抗告
    意旨所示，自訴人係就被告甲○○部分，原審予以裁定駁回自訴人之自訴表示不
    服，提起抗告，對於原審法院就自訴人自訴被告丙○○、丁○○詐欺、重傷害及
    共同殺人部分，諭知不受理判決部分，並未於抗告意旨內聲明不服，亦未就該部
    分有何具體指摘，故自訴人對於被告丙○○、丁○○部分徒有抗告之形式而無抗
    告之理由，此部分自無可採，應一併駁回，併予敘明。
據上論結，應依刑事訴訟法第四百十二條裁定如主文。
中      華      民      國      九十一      年     九     月     十     日
                              臺灣高等法院刑事第二十一庭
                                  審判長法  官  葉  騰  瑞
                                        法  官  莊  明  彰
                                        法  官  黃  國  忠
右正本證明與原本無異。
不得再抗告。
                                        書記官  劉  貞  達
中      華      民      國      九十一年     九     月     十     日
